【裁判字號】    97,訴,1393
【裁判日期】    970429
【裁判案由】    毒品危害防制條例
【裁判全文】
臺灣板橋地方法院刑事判決              97年度訴字第1393號
公  訴  人  臺灣板橋地方法院檢察署檢察官
被      告  甲○○
                      號
                    因另案於臺灣臺北監獄臺北分監執行中
上列被告因違反毒品危害防制條例案件，經檢察官提起公訴（97
年度毒偵字第2681號），被告於準備程序進行中就被訴事實為有
罪之陳述，本院合議裁定由受命法官獨任進行簡式審判程序並判
決如下：
    主  文
甲○○施用第一級毒品，累犯，處有期徒刑壹年貳月；扣案之海
洛因貳包（共淨重拾參點貳參公克）及甲基安非他命貳包（驗餘
共淨重零點玖陸伍捌公克）均沒收銷燬之，扣案之玻璃球貳個、
塑膠鏟管肆支、電子磅秤壹台及葡萄糖粉壹包均沒收。
    事  實
一、甲○○前因施用毒品案件，經本院裁定送觀察、勒戒後，認
    無繼續施用毒品之傾向，於民國93年11月8 日執行完畢釋放
    ，並由臺灣板橋地方法院檢察署檢察官以93年度核退毒偵字
    第342 、1653號處分不起訴確定；復於94、95年間因施用第
    一級及第二級毒品案件經本院以94年度訴字第671 號判決分
    別處有期徒刑8 月、4 月，應執行有期徒刑10月確定，於96
    年4 月18日執行完畢；又於95年間因施用第一級毒品案件經
    臺灣高等法院以96年度上訴字第1054號判決處有期徒刑10月
    確定，嗣經同法院以96年度聲減字第4279號裁定減為有期徒
    刑5 月，如易科罰金以新臺幣1000元折算1 日確定；又於96
    年間因施用第一級毒品案件經本院以96年度訴字第3425號判
    決處有期徒刑1 年確定；上揭末兩案嗣經本院以97年度聲字
    第943 號裁定應執行有期徒刑1 年4 月確定（現在執行中）
    。詎甲○○不知悔改，復基於施用第一級毒品海洛因及第二
    級毒品甲基安非他命之犯意，於97年3 月5 日下午3 時許，
    在高雄市某汽車旅館內，以將海洛因及甲基安非他命一併置
    於玻璃球內以火燒烤後吸食其煙霧之方法，同時施用海洛因
    及甲基安非他命1 次；嗣於同日晚間11時許，在臺北縣板橋
    市○○路○ 段198 巷1 號2 樓（起訴書誤載為三峽鎮○○路
    238 巷8 號）陳致璋之住處為警搜索查獲，並扣得甲○○所
    有之海洛因2 包（共淨重13.23 公克）及甲基安非他命2 包
    （共淨重0.966 公克，嗣鑑定時取樣0.0002公克用罄，驗餘
    共淨重0.9658公克），及其所有供施用海洛因及甲基安非他
    命所使用之玻璃球2 個、塑膠鏟管4 支、電子磅秤1 台及葡
    萄糖粉1 包等物。
二、案經臺北市政府警察局移送臺灣板橋地方法院檢察署檢察官
    偵查起訴。
    理  由
一、按「除被告所犯為死刑、無期徒刑、最輕本刑為三年以上有
    期徒刑之罪或高等法院管轄第一審案件者外，於前條第一項
    程序進行中，被告先就被訴事實為有罪之陳述時，審判長得
    告知被告簡式審判程序之旨，並聽取當事人、代理人、辯護
    人及輔佐人之意見後，裁定進行簡式審判程序。」刑事訴訟
    法第273 條之1 第1 項定有明文。本件被告所犯毒品危害防
    制條例第10條第1 項及第2 項之施用第一級毒品罪及施用第
    二級毒品罪，非屬最輕本刑為3 年以上有期徒刑之罪，且被
    告於本院97年4 月15日準備程序進行中，已就被訴之事實為
    有罪之陳述，經審判長告知被告簡式審判程序之旨後，被告
    及公訴人均同意改依簡式審判程序審理，本院合議庭乃依上
    揭規定，裁定本件由受命法官獨任進行簡式審判程序，合先
    敘明。
二、上揭事實，業據被告甲○○於偵查中及本院審理時自白不諱
    ，且被告為警查獲後所採集之尿液檢體，經臺灣尖端先進生
    技醫藥股份有限公司以EIA 酵素免疫分析法初步檢驗，及以
    GC/MS 氣相層析質譜儀法確認檢驗結果，確呈鴉片類（嗎啡
    ）及安非他命類（甲基安非他命）陽性反應，亦有臺北市政
    府警察局偵辦毒品案件尿液檢體委驗單及上開公司濫用藥物
    檢驗報告（報告日期：97年3 月14日）各1 紙附卷可稽，又
    扣案被告所持有之白粉2 包，經法務部調查局鑑定結果，含
    海洛因成分，共淨重13.23 公克，純度85.99%，有該局濫用
    藥物實驗室97年調科壹字第09723018340 號鑑定書1 紙附卷
    可稽，而扣案被告所持有之白色透明結晶物質2 包，經交通
    部民用航空局航空醫務中心鑑定結果，亦檢出甲基安非他命
    成分，共淨重0.966 公克，鑑定時取樣0.0002公克用罄，驗
    餘共淨重0.9658公克，亦有該中心97年3 月25日航藥鑑字第
    0971712 號鑑定書1 紙附卷可憑，此外復有查獲現場及扣案
    物品照片12張附卷可參。是被告之自白與事實相符。本案事
    證明確，被告犯行堪以認定。
三、按海洛因、甲基安非他命分別為毒品危害防制條例第2 條第
    2 項第1 款、第2 款所定之第一級、第二級毒品。核被告所
    為，係犯上開條例第10條第1 項之施用第一級毒品罪及同條
    第2 項之施用第二級毒品罪。被告施用前後持有海洛因、甲
    基安非他命之低度行為，為施用之高度行為所吸收，不另論
    罪。其以一行為同時施用海洛因及甲基安非他命，為想像競
    合犯，應依刑法第55條規定從一重依施用第一級毒品罪處斷
    。末查被告曾於94、95年間因施用第一級及第二級毒品案件
    經本院以94年度訴字第671 號判決分別處有期徒刑8 月、4
    月，應執行有期徒刑10月確定，於96年4 月18日執行完畢，
    有臺灣高等法院被告前案紀錄表1 份在卷可按，其於有期徒
    刑執行完畢後5 年以內，故意再犯本件法定刑為有期徒刑之
    罪，為累犯，應依法加重其刑。爰審酌被告前因多次施用毒
    品經觀察勒戒及論罪科刑，猶不知悔改再犯本件施用毒品犯
    行，顯見其自制力薄弱，漠視法紀，其同時併用海洛因及甲
    基安非他命之施用情節較重，兼衡其施用毒品係自戕行為，
    對他人法益尚無具體危害，暨犯罪後坦承犯行、態度尚稱良
    好等一切情狀，量處如主文所示之刑。扣案被告所有之海洛
    因2 包（共淨重13.23 公克）及甲基安非他命2 包（驗餘共
    淨重0.9658公克）係當場查獲之毒品，其包裝袋難以與海洛
    因、甲基安非他命完全析離，如將包裝袋內之毒品傾倒釋出
    後，該包裝袋仍會有微量毒品成分殘留（參考法務部調查局
    94年4 月12日調科壹字第09400114740 號函），因此扣案之
    海洛因2 包（共淨重13.23 公克）及甲基安非他命2 包（驗
    餘共淨重0.9658公克），均應依毒品危害防制條例第18條第
    1 項前段規定宣告沒收銷燬之。又警方在上開查獲處所廚房
    排油煙機上方扣得之玻璃球2 個、塑膠鏟管4 支，及自被告
    身上起出之電子磅秤1 台及葡萄糖粉1 包，均係被告所有，
    供本案犯罪或犯罪預備之物，業據被告供明在卷，均依刑法
    第38條第1 項第2 款宣告沒收。至於警方在上揭處所之被告
    臥室內起出之電子磅秤2 台、研磨機1 台、葡萄糖粉1 包及
    分裝袋252 個，因被告於偵查中及本院審理時均供稱非屬其
    所有，而係綽號「小黑」之男子所有等語，無積極證據足資
    證明該電子磅秤2 台、研磨機1 台、葡萄糖粉1 包及分裝袋
    252 個均係被告所有供犯本案所用之物，又非違禁物，爰不
    宣告沒收，附此敘明。
據上論斷，應依刑事訴訟法第273 條之1 第1 項、299 條第1 項
前段，毒品危害防制條例第10條第1 項、第2 項、第18條第1 項
前段，刑法第11條前段、第55條、第47條第1 項、第38條第1 項
第2款，判決如主文。
本案經檢察官黃佳權到庭執行職務。
中    華    民    國    97    年    4     月    29    日
                  刑事第九庭  法  官  樊  季  康
以上正本證明與原本無異
如不服本判決應於送達後10日內敘明上訴理由，向本院提出上訴
狀
                              書記官  梁  宜  庭
中    華    民    國    97    年    5     月    2     日
附錄本案論罪科刑法條全文：
毒品危害防制條例第10條
施用第一級毒品者，處六月以上五年以下有期徒刑。
施用第二級毒品者，處三年以下有期徒刑。


司法院資訊處製作；財團法人民間司法改革基金會備份。
